【裁判字號】    97,簡上,1475
【裁判日期】    980317
【裁判案由】    偽造文書
【裁判全文】
臺灣板橋地方法院刑事判決            97年度簡上字第1475號
上  訴  人
即  被  告  甲○○
上列上訴人即被告因偽造文書案件，不服本院於中華民國97年10
月21日以97年度簡字第8655號所為之第一審判決（聲請簡易判決
處刑案號：97年度偵字第23718號），本院判決如下：
    主  文
上訴駁回。
甲○○緩刑貳年。
    事實及理由
一、本案經本院審理結果，認第一審以上訴人即被告甲○○罪證
    明確，適用刑事訴訟法第四百四十九條第一項前段、第三項
    、第四百五十條第一項、第四百五十四條第二項、刑法第二
    百十六條、第二百十條、第二百十四條、第五十五條、第四
    十一條第一項前段、第五十一條第五款、第二百十九條、刑
    法施行法第一條之一及中華民國九十六年罪犯減刑條例第二
    條第一項第三款、第七條等規定，並審酌被告與告訴人因婚
    姻失和而犯本案，所為殊無可取，惟其素行尚佳，業已坦承
    犯行之犯後態度等一切情狀，就其九十六年二月十二日之行
    使偽造私文書犯行判處有期徒刑三月，減為有期徒刑一月又
    十五日，另就九十六年十一月十二日之行使偽造私文書犯行
    判處有期徒刑二月，均諭知易科罰金之折算標準，再定其應
    執行刑為有期徒刑三月，如易科罰金，以新臺幣一千元折算
    一日，復就被告所偽造之「乙○○」、「陳」等署押均依法
    宣告沒收，其認事用法均無違誤，量刑亦屬妥適，應予維持
    ，並引用第一審刑事簡易判決記載之事實、證據及理由（如
    附件）。
二、被告上訴意旨僅稱：伊承認犯罪，希望法院能給予自新機會
    等語，並未具體指摘原判決有何違誤，故本件上訴為無理由
    ，應予駁回。再查，被告前無任何犯罪紀錄，有臺灣高等法
    院被告前案紀錄表一份在卷可考，其因一時失慮致罹刑典，
    惟已坦承犯錯，堪認經此偵審程序之教訓，當知所悔悟，信
    無再犯之虞，又告訴人乙○○雖於本院審理時到庭表示：「
    我現在保留同意對被告緩刑的意見，如果被告同意與我離婚
    ，我會在宣判之前，具狀表達我對本案是否原諒被告的意見
    。」等情，然夫妻之間是否銷解婚姻關係，應由雙方理性溝
    通、多方思考後再共同決定，實不宜以離婚作為同意給予被
    告緩刑之條件，是以本院審酌上情，認原審判決所宣告之刑
    ，以暫不執行為適當，爰併予宣告緩刑二年，以啟自新。
據上論斷，應依刑事訴訟法第四百五十五條之一第一項、第三項
、第三百六十八條、第三百七十三條，刑法第七十四條第一項第
一款，判決如主文。
本案由檢察官丙○○聲請以簡易判決處刑，經檢察官林珮菁到庭
執行職務。
中    華    民    國    98    年    3     月    17    日
                  刑事第三庭  審判長法  官  樊季康
                                    法  官  徐子涵
                                    法  官  劉元斐
上列正本證明與原本無異。
不得上訴。
                                    書記官  張懿端
中    華    民    國    98    年    3     月    20    日


司法院資訊處製作；財團法人民間司法改革基金會備份。
